# 购买软件著作权无法取得发票，帐务如何处理

提问人：zonglei 时间：2011-03-11 10:11:20
实务中遇到这样的情况： 甲公司购买乙公司软件著作权，并办理了权利人变更。甲公司支付了 100 万购买款给乙公司，但未及时所取发票。乙公司 1 年后注销，甲公司无法取得该发票。 甲公司付款时作“预付帐款”，像该情况无法取得发票，帐务上如何处理较好。是否可以结转至无形资产？税务上是否会因此调增纳税所得？

回答人：chenyiwei
回复 藤椅 zonglei 的帖子如果因为无发票等凭据导致不能税前扣除的，应当是就每年计入损益的摊销额分别进行纳税调增，不是一次性调增。